【裁判字號】    99,審易,2563
【裁判日期】    990625
【裁判案由】    毒品危害防制條例
【裁判全文】
臺灣高雄地方法院刑事判決            99年度審訴字第1320號
公  訴  人  臺灣高雄地方法院檢察署檢察官
被      告  甲○○
上列被告因毒品危害防制條例案件，經檢察官提起公訴（99年度
毒偵字第1013號、第1437號）暨追加起訴（99年度蒞追字第16號
），被告於準備程序中就被訴事實為有罪之陳述，經本院告知簡
式審判程序之旨，並聽取被告與公訴人之意見後，本院合議庭裁
定由受命法官獨任進行簡式審判程序，判決如下：
    主  文
甲○○犯如附表所示之罪共罪，均累犯，分別處如附表所示之
刑。應執行有期徒刑壹年伍月。扣案如附表編號(一)所示第一級毒
品海洛因壹包，沒收銷燬之。
    事實及理由
一、犯罪事實：
    甲○○前於民國97年間，因施用毒品案件，經本院以97年度
    審毒聲字第646 號裁定送觀察、勒戒後，認有繼續施用毒品
    之傾向，續由本院以97年度審毒聲字第1245號裁定令入戒治
    處所施以強制戒治，於98年6 月9 日強制戒治期滿執行完畢
    。另於82年、83年間因違反肅清煙毒條例案件，分別經臺灣
    高等法院高雄分院以82年度上訴字第2680號判決處有期徒刑
    3 年4 月確定，及本院以83年度訴字第1412號判處有期徒刑
    3 年6 月確定，上開2 案接續執行，嗣經假釋出監；又於86
    年間因違反肅清煙毒條例案件，經本院以86年度訴字第3538
    號判處有期徒刑3 年4 月確定；復於87年間因轉讓第一級毒
    品案件，經本院以87年度訴字第2319號判處有期徒刑1 年4
    月確定。前開假釋嗣經撤銷執行殘刑並與上開各罪接續執行
    ，嗣再經假釋並付保護管束，於96年7 月16日假釋期滿未經
    撤銷視為執行完畢。詎其仍不知悔改並戒絕毒癮，於前開觀
    察、勒戒、強制戒治執行完畢5 年內，分別為下列行為：
  (一)基於施用第一級毒品海洛因之犯意，於99年1 月19日下午7
    時許，在其位於高雄市○○區○○街126 號住處內，以注射
    之方式，施用第一級毒品海洛因1 次；又基於持有第一級毒
    品海洛因之犯意，於99年1 月22日中午12時許，在高雄縣林
    園鄉潭頭村某加油站前，向某真實姓名、年籍不詳之綽號「
    少年仔」之成年男子，以新臺幣1000元之價格，購入第一級
    毒品海洛因1 包，而予以持有之。嗣於同日下午1 時35分許
    ，在高雄縣大寮鄉○○路○ 段400 號前，為警盤查，當場扣
    得上開未及施用之海洛因1 包（重量如附表編號(一)所示），
    並經其同意採集其尿液送驗，檢驗結果確呈嗎啡、可待因陽
    性反應，進而知悉上情。
  (二)基於施用第一級毒品海洛因之犯意，於99年1 月25日下午7
    時許，在其位於高雄市○○區○○街126 號住處內，以注射
    之方式，施用第一級毒品海洛因1 次。嗣於同年月27日下午
    4 時30分許，在高雄市○○區○○路59號旁，因警查緝販賣
    海洛因之劉鈞翔時，發現甲○○前往上址欲向劉鈞翔購買海
    洛因未果，遂對其盤查，並經其同意採集其尿液送驗，檢驗
    結果確呈嗎啡、可待因陽性反應，進而知悉上情。
二、證據：
  (一)犯罪事實(一)部分：
    1.高雄市立凱旋醫院99年2 月10日濫用藥物尿液檢驗報告。
    2.高雄市警察局小港分局毒品案嫌疑人尿液代碼與姓名對照
      表。
    3.扣案之海洛因1 包（重量如附表編號(一)所示）、高雄市立
      凱旋醫院99年3 月8 日濫用藥物成品檢驗鑑定書。
    4.被告之自白。
  (二)犯罪事實(二)部分：
    1.高雄市立凱旋醫院99年2 月25日濫用藥物尿液檢驗報告。
    2.高雄市警察局刑事警察大隊偵6 隊偵辦毒品案尿液採證代
      碼對照表。
    3.被告之自白。
三、論罪：
  (一)被告前因施用毒品案件經裁定送觀察、勒戒、強制戒治執行
    完畢後，又於5 年內再犯本件施用毒品案件，檢察官依毒品
    危害防制條例第23條第2 項規定逕行起訴，即無不合，合先
    敘明。
  (二)核被告上開所為，分別係犯2 次毒品危害防制條例第10條第
    1 項之施用第一級毒品罪及1 次同條例第11條第1 項持有第
    一級毒品罪。被告上開2 次施用第一級毒品海洛因前所持有
    之第一級毒品部分，其持有之低度行為應為施用之高度行為
    所吸收，不另論罪。被告所犯上開3 罪，犯意各別，行為互
    殊，應予分論併罰。又被告前有如犯罪事實欄所述經判處有
    期徒刑並執行完畢之情形，此有臺灣高等法院被告前案紀錄
    表在卷可佐，其於徒刑執行完畢5 年之內故意再犯本件有期
    徒刑以上之罪，皆為累犯，應依法加重其刑。
四、科刑：
  (一)爰審酌被告施用毒品之行為不僅戕害自身身心健康，亦間接
    影響社會治安，被告前經觀察、勒戒、強制戒治後，仍未能
    戒斷毒癮，復又再犯本件施用毒品案件，且有違反肅清煙毒
    條例、轉讓第一級毒品等前科及執行紀錄，顯見其對毒品之
    依賴情形非輕，且平日素行非佳，有其本院院內索引卡紀錄
    表報表及前揭臺灣高等法院被告前案紀錄表等各1 份在卷可
    稽，並考量被告犯後坦承犯行，且目前正在接受美沙冬療法
    戒除毒癮，有其提出之高雄醫學大學附設中和紀念醫院門診
    掛號單、繳費通知單等資料在卷足憑，暨其施用毒品之前科
    、次數等一切情狀，分別量處如主文所示之刑，並定應執行
    之刑，以資懲儆。
  (二)扣案之白色粉末1 包（驗前淨重0.288 公克、驗後淨重0.27
    9 公克），確屬第一級毒品海洛因無訛，此有上開高雄市立
    凱旋醫院濫用藥物成品檢驗鑑定書1 份在卷可佐；而裝盛該
    第一級毒品海洛因之包裝袋，其中亦含有無法析離之第一級
    毒品海洛因，是應依毒品危害防制條例第18條第1 項前段規
    定諭知沒收銷燬之。至鑑驗耗用之毒品既已滅失，自毋庸宣
    告沒收銷燬，附此敘明。
據上論斷，應依刑事訴訟法第273 條之1 第1 項、第284 條之1
、第299 條第1 項前段，毒品危害防制條例第10條第1 項、第11
條第1 項、第18條第1 項前段，刑法第11條、第47條第1 項、第
51條第5 款，判決如主文。
本案經檢察官乙○○到庭執行職務。
中    華    民    國    99    年    6     月    25    日
                  刑事第十庭  法  官    呂明燕
以上正本證明與原本無異。
如不服本判決應於收受本判決後10日內向本院提出上訴書狀，並
應敘述具體理由，如未敘述上訴理由者，應於上訴期間屆滿後20
日內補提理由書狀於本院（均須按他造當事人之人數附繕本）「
切勿逕送上級法院」。
中    華    民    國    99    年    6     月    25    日
                              書記官    張琇晴
附表：
┌────────┬─────────────────────────┐
│   編    號     │           宣        告         刑                │
├────────┼─────────────────────────┤
│      (一)        │施用第一級毒品，累犯，處有期徒刑捌月；又持有第一級│
│即犯罪事實欄(一)部│毒品，累犯，處有期徒刑月。扣案第一級毒品海洛因壹│
│分              │小包（驗前淨重零點貳捌捌公克，驗後淨重零點貳柒玖公│
│                │克，另含包裝袋）沒收銷燬之。                      │
├────────┼─────────────────────────┤
│      (二)        │施用第一級毒品，累犯，處有期徒刑捌月。            │
│即犯罪事實欄(二)部│                                                  │
│分              │                                                  │
└────────┴─────────────────────────┘
附錄本判決論罪科刑之法條：
毒品危害防制條例第10條
施用第一級毒品者，處六月以上五年以下有期徒刑。
施用第二級毒品者，處三年以下有期徒刑。
毒品危害防制條例第11條第1項
持有第一級毒品者，處 3 年以下有期徒刑、拘役或新臺幣 5 萬
元以下罰金。

司法院資訊處製作；財團法人民間司法改革基金會備份。
